臺灣臺中地方法院刑事判決　　　　　　　　　　　　　九十三年度訴字第九五號
　　公　訴　人　台灣台中地方法院檢察署檢察官
　　被　　　告　辛○○
　　選任辯護人　蘇哲科律師
右列被告因常業詐欺案件，經檢察官提起公訴（九十二年度偵字第六三二六號），本
院合議庭裁定由受命法官獨任進行簡式審判程序，判決如左：
    主  文
辛○○共同常業詐欺，處有期徒刑壹年。
扣案之記事本壹本、「全國易貸金」廣告稿壹張沒收。
    事  實
一、辛○○與詐騙集團成員綽號「阿水」、「大胖」、「阿貓」、「阿旺」等不詳姓
    名成年人共同意圖為自己不法之所有，基於常業之犯意，自民國九十年十月底起
    至九十一年四月間止，由詐騙集團成員自行或指示辛○○先後在各報紙刊登「台
    新信貸」、「安泰信貸」、「聯強信貸」、「百達信貸」、「東榮信貸」、「全
    國易貸金」、「和信信貸」等不實之信用貸款廣告，及寄發虛偽之中獎通知、簡
    訊（其中全國易貸金之不實信用貸款廣告係綽號「阿水」之不詳姓名成年人指示
    辛○○傳真刊登），綽號「阿水」之不詳姓名成年人並交付行動電話ＳＩＭ卡予
    辛○○，指示辛○○負責接聽及記錄來電者資料，誘使丁○○、丑○○、巳○○
    、乙○○、寅○○、癸○○、壬○○、辰○○、庚○○、子○○、丙○○、己○○、戊○○、甲○○、午○○、卯○○等人，於附表所示之時間，見報上信用貸
    款廣告或中獎通知、簡訊打電話與辛○○或其他詐騙成員聯絡，由辛○○或其他
    詐騙成員記錄丁○○等十六人之資料轉予綽號「阿水」、「大胖」、「阿貓」、
    「阿旺」等不詳姓名成年人，綽號「阿水」、「大胖」、「阿貓」、「阿旺」等
    不詳姓名成年人再以電話與丁○○等十六人聯絡，向丁○○等十六人詐稱辦理信
    用貸款須先支付手續費、保險費、保證金，或領取獎金須先支付稅金、會員費等
    款項，使丁○○等十六人信以為真，分別於附表所示之時間，將附表所示之金額
    ，匯入附表所示之指定帳戶，辛○○負責接聽電話期間，則由綽號「阿水」之不
    詳姓名成年人轉交新台幣（下同）五、六千元供作生活費用，而以之為業。嗣於
    九十一年五月十七日十一時三十分許，為警在台中市○○區○○路二段五０一號
    七樓查獲，並扣得「全國易貸金」廣告稿一張及辛○○記錄來電者資料之記事本
    一本。
二、案經台中市警察局第四分局報請台灣台中地方法院檢察署檢察官偵查起訴。
    理  由
一、本件被告辛○○所犯係死刑、無期徒刑、最輕本刑為三年以上有期徒刑以外之罪
    ，其於準備程序中就被訴事實為有罪之陳述，經告知簡式審判程序之旨，並聽取
    公訴人及被告之意見後，本院合議庭認為適宜而裁定由受命法官獨任進行簡式審
    判程序，先予敘明。
二、右揭犯罪事實，業據被告辛○○坦承不諱，核與被害人丁○○、丑○○、巳○○
    、乙○○、寅○○、癸○○、壬○○、辰○○、庚○○、子○○、丙○○、己○○、戊○○、甲○○、午○○、卯○○於警訊時指述之情節相符，並有「全國易
    貸金」廣告稿一張、記事本一本扣案，及被害人提出之郵政國內匯款執據、郵政
    國內匯款單、郵政儲金匯業局存簿劃撥儲金自動櫃員機儲戶交易明細表，暨被告
    使用門號曾插卡手機及反求曾插卡門號一覽表、通話紀錄表、附表所示帳戶基本
    資料、交易明細表等影本附卷可稽。被告自承其負責接聽電話期間因右手掌斷掉
    ，未從事其他工作，並收受綽號「眼鏡」者轉交之新台幣五、六千元作為生活費
    用，且依被害人受騙情節觀之，該詐騙集團均係利用不實之信用貸款廣告及中獎
    通知、簡訊，誘使被害人陷於錯誤，匯款至指示之帳戶，詐得金額高達三百餘萬
    元，自係反覆以詐欺取財為目的之職業性犯罪，本件事證明確，被告犯行已堪認
    定。
三、核被告所為，係犯刑法第三百四十條之常業詐欺罪。被告與詐騙集團成員綽號「
    阿水」、「大胖」、「阿貓」、「阿旺」等不詳姓名成年人間，有犯意聯絡及行
    為分擔，為共同正犯。又常業詐欺罪之本質，即含行為之連續性，多次詐欺行為
    並不發生連續犯之問題，檢察官認應論以連續犯，尚有未合。爰審酌被告並無任
    何前科紀錄（見卷附台灣高等法院被告全國前案紀錄表），事後坦承上情，態度
    尚佳，被害人受騙金額雖達三百餘萬元，惟被告因右手掌斷掉就業不易，而受詐
    騙集團指示負責接聽電話記錄資料，所得僅五、六千元，情節尚非嚴重，及其犯
    罪動機、目的、手段、所生危害等一切情狀，處以如主文所示之刑。扣案之記事
    本一本係被告所有，「全國易貸金」廣告稿一張為共犯詐騙集團成員所有，均供
    犯罪之用，應依刑法第三十八條第一項第二款宣告沒收。
據上論斷，應依刑事訴訟法第二百七十三條之一第一項、第二百九十九條第一項前段
，刑法第二十八條、第三百四十條、第三十八條第一項第二款，罰金罰鍰提高標準條
例第一條前段，判決如主文。
中      華      民      國      九十三      年    九    月      十三    日
                                          法  官  鍾  堯  航
右正本證明與原本無異。
如不服本判決，應於判決送達後十日內向本院提出上訴狀，上訴於臺灣高等法院臺中
分院( 須附繕本 )。
                                          書記官
中      華      民      國      九十三      年    九    月      十三    日
附表：
編號  被害人  第一次聯絡時間  匯款時間、金額（新台幣）    匯款帳戶
一    丁○○  九十年十月底某  九十年十一月間匯款九萬八    余嘉芳之郵局帳
              日見聯強信貸廣  千元、二十萬元、十八萬元    戶（局號０二０
              告，依廣告上電  、十五萬元。                ０００五，帳號
              話聯絡。                                    0000000
                                                          ）、賴璿仁之郵
                                          局帳戶（局號0
                                                          000000，
                                                          帳號00000
                                                          00）。
二    丑○○  九十年十一月二  九十年十一月三日匯款一萬    余嘉芳前開郵局
              日見安泰信貸廣  六千元、五千元、同年月五    帳戶。
              告，依廣告上電  日匯款一萬五千元、同年月
              話聯絡。        六日匯款五千元、同年月八
                              日匯款一萬元、同年月十日
                              匯款一萬元、一萬三千元、
                              同年月十六日匯款一萬六千
                              元、轉帳一千元、同年月十
                              八日轉帳五萬元、同年月十
                              九日轉帳六萬元。
三    巳○○  九十年十一月初  九十年十一月初轉帳二萬五    余嘉芳前開郵局
              某日見不詳信貸  千元、六萬元、七萬元、同    帳戶。
              廣告，依廣告上年月十日匯款二萬元、同年
              電話聯絡。      月十一日轉帳八萬元、同年
                              月十二日轉帳一萬元、同年
                              月十四日匯款二次合計十八
                              萬元。
四    乙○○  九十年十一月十  九十年十一月十二日匯款一    陳義忠之郵局帳
              日見不詳信貸廣  萬二千元、二萬五千元、三    戶（局號００五
              告，依廣告上電  萬元、同年月十三日匯款三    一二０七，帳號
              話聯絡。        萬元、三萬元。              0000000
                                                          ）。
五    寅○○  九十年十一月間  九十年十一月十七日匯款四    余嘉芳前開郵局
              某日見聯強信貸  萬二千元、同年月二十四日    帳戶。
              廣告，依廣告上  匯款一萬二千元。
              電話聯絡。
六    癸○○  九十年十、十一  九十年十、十一月間匯款八    不詳金融機構帳
              間某日，見不詳  千元、九千元。              戶。
              信貸廣告，依廣
              告上電話聯絡。
七    壬○○  九十年十二月十  九十年十二月十七日匯款五    林百合之郵局帳
              七日見台新信貸  千六百元、同年月十八日匯    戶（局號０００
              廣告，依廣告上  款二萬六千一百元、二萬五    一三五八，帳號
              電話聯絡。      千八百元、同年月二十四日    0000000
                              匯款二萬四千元、四萬八千    ）。
                              四百元、同年月二十六日匯
                              款四萬八千元、二萬五千元
                              。
八    辰○○  九十年十二月二  九十年十二月三十一日匯款    陳義忠、余嘉芳
              十九日接到新時  一萬四千一百三十元、九十    前開郵局帳戶。
              代公司刮刮樂中  一年一月二日匯款二萬元、
              獎通知，依通知  同年月三日匯款八千元、同
              上電話聯絡。    年月四日匯款四萬五千元、
                              同年月五日匯款五萬元。
九    庚○○  九十年十二月底  九十一年一月三日匯款二萬    陳義忠、余嘉芳
              某日見百達信貸  四千元、二萬元、同年月四    前開郵局帳戶。
              廣告，依廣告上  日匯款四萬四千元、二萬九
              電話聯絡。      千三百十元、四萬元、八萬
                              元。
十    子○○  九十一年一月一  九十一年一月三日匯款九千    余嘉芳前開郵局
              日見不詳信貸廣  一百元、二萬元、二萬元。    帳戶。
              告，依廣告上電
              話聯絡。
十一  丙○○  九十一年一月六  九十一年一月七日匯款二萬    陳義忠前開郵局
              日見不詳信貸廣  四千二百元。                帳戶。
              告，依廣告上電
              話聯絡。
十二  己○○  九十一年一月九  九十一年一月九日匯款七萬    余嘉芳前開郵局
              日見和信信貸廣  二千元、十二萬元、十五萬    帳戶、周永祥之
              告，依廣告上電  元，同年月十日匯款五萬元    郵局帳戶（局號
              話聯絡。        、同年月十四日匯款十三萬    0000000
                              元、同年月十五日匯款七萬    ，帳號０六六三
                              元、同年月十六日匯款十二    ０一二）。
                              萬元。
十三  戊○○  九十一月一月八九十一年一月十日匯款三千    林百合前開郵局
              日見不詳信貸廣  元、同年月十一日匯款六千    帳戶。
              告，同年月十日  六百元。
              依廣告上電話聯
              絡。
十四  甲○○  九十一年二月二  九十一年二月二十二日匯款    張萬桂之郵局帳
              十二日見百達信  二萬七千元、八萬元、同年    戶（局號０四九
              貸廣告，依廣告  月二十三日匯款八萬餘元。    ０００七，帳號
              上電話聯絡。                                0000000
                                                          ）。
十五  午○○  九十一年三月二  九十一年三月四日匯款一萬    張萬桂前開郵局
              日見全國易貸金  三千一百元、二萬四千元、    帳戶。
              廣告，依廣告上  同年月五日匯款二萬一千二
              電話聯絡。      百元、同年月七日匯款三萬
                              元、三萬元、二萬四千元。
十六  卯○○  九十一年四月六  九十一年四月九日、十日匯    張萬桂前開郵局
              日卯○○之行動  款四次合計二十六萬元、同    帳戶、林榮輝之
      電話接獲信達科  年月十一日匯款二十萬元、    郵局帳戶（局號
              技公司簡訊通知  十二萬元、三十萬元。        0000000
              中獎，依簡訊所                              ，帳號０二五五
              留電話聯絡。                                七七一號）。
附錄論罪科刑法條
刑法第三百四十條：
以犯第三百三十九條之罪為常業者，處一年以上七年以下有期徒刑，得併科五萬元以
下罰金。
